臺北高等行政法院判決
　　　　　　　　　　　　　　　　　　 96年度簡字第00544號
　　　　　　　　　　　　　　　.
原　　　告　甲○○
訴訟代理人　李振燦律師
複　代理人　陳志誠律師
　　　　　　陳豪杉律師
被　　　告　會計師懲戒委員會
代　表　人　吳當傑（主任委員）住同上
訴訟代理人　丙○○
　　　　　　乙○○
上列當事人間因會計師法事件，原告不服會計師懲戒覆審委員會
第0000000 號覆審決議（發文字號：中華民國96年4 月30日會覆
審字第0960068013號），提起行政訴訟，本院判決如下：
    主  文
原告之訴駁回。
訴訟費用由原告負擔。
    事實及理由
一、本件係因不服行政機關所為警告之輕微處分而涉訟之事件，
    依行政訴訟法第229 條第1 項第4 款規定，應適用簡易程序
    ，合先敘明。
二、事實概要：本件緣起於訴外人寶祥實業建設股份有限公司（
    下稱受查公司）於民國（下同）54年2 月11日設立，主要經
    營營建業務，其股票於69年3 月17日上市掛牌交易，嗣至93
    年6 月30日止淨值為負數，已於94年1 月5 日終止上市（目
    前該公司股票已不繼續公開發行），受查公司93年上半年度
    財務報告未依規定認列桃園崁子段44筆土地及在建房地於93
    年4 月8 日及6 月3 日分別被桃園地方法院拍賣桃園崁子腳
    段149-2 地號等25筆及桃園崁子腳段128-2 地號等19筆所產
    生之損失21.55 億元，財務報告涉有虛偽隱匿情事，行政院
    金融監督管理委員會證券期貨局（下稱金管會證期局）認原
    告於查核受查公司93年上半年度財務報告，有未適當查核上
    開房地價值之情形，核有疏失，爰依會計師法第39條及第41
    條規定報請交付懲戒，經被告決議原告對於受查公司93年上
    半年度存貨－營建用地與在建工程之查核，核有疏漏，違反
    會計師法第8 條及第17條規定，乃以案號第0000000000號決
    議書（發文字號：96年1 月8 日會懲字第0960001485號）決
    議依會計師法第39條第6 款及第40條第1 款規定予以警告（
    下稱原處分），原告不服，申請覆審遭覆審決議駁回，遂提
    起本件行政訴訟。
三、原告起訴主張：（一）受查公司系爭桃園崁子腳段149-2 地
    號等25筆土地雖經桃園地方法院拍定，但原告已進行如下之
    通常查核程序：(1)會同受查公司財務部盤點，上述土地所有
    權狀均尚在公司，(2)向桃園地政事務所查詢土地所有權人登
    記資料，亦屬受查公司所有，(3)詢問受查公司人員，受查公
    司亦尚未收受相關法院拍定文件，而銀行亦未有以拍定金額
    抵償債權之相關資訊。(4)就該已拍定之25筆土地之拍賣情形
    進行查核，發現另有第三人黃正園對桃園地方法院之拍賣結
    果提出抗告，審理程序仍在進行，經原告查詢法院網站亦無
    已經拍定或拍定價格之公告資訊，故原告認定最後是否拍定
    及拍定金額多寡均尚未確定。(5)另函詢受查公司2 位委任律
    師，律師均回函稱截至93年6 月30日止並無發生未決及具有
    威脅性之訟案，並向另2 位律師函詢強制執行拍賣程序應以
    何時為終結時點，以確認本件拍賣土地損失是否已經發生，
    據律師出具之法律意見亦稱執行程序之終結應為法院發給權
    利移轉證書時為準，原告經依通常查核程序取得上述證據之
    後，即依據財務會計準則公報第1 號、財務會計觀念架構及
    財務報表之編製第59段規定「損費應於未來經濟效益之減少
    能可靠衡量時，於損益表認列。」之規範處理，並參照相關
    函示：財政部80年6 月11日台財證(一)字第56333 號函關於
    「處分不動產之損益認列時點」之說明：「有關公開發行公
    司處分不動產時，是否皆以過戶登記日為認列損益時點之問
    題，一般而言，損益之認列取決於主要獲利活動是否業已完
    成。處分固定資產損益之認列亦當循此原則，就其交易之相
    關事項加以衡量認定。惟不動產因法律行為而移轉者，其物
    權之移轉登記係不動產物權移轉之生效要件，不動產物權移
    轉登記所載登記日期，自當為衡量其主要獲利活動是否完成
    之必要事項之一。」（前財政部證券管理委員會84年3 月25
    日（84）台財證(六)字第11592 號函略同）前財政部證券暨
    期貨管理委員會90年3 月13日（90）台財證(一)字第107769號
    函釋示：「…其事實發生日應以足資確定交易對象及交易金
    額之日或接獲法院核對文件之日孰前者為準。」），認系爭
    25 筆 土地之不動產物權移轉登記、實際交付、法院核定文
    件之接獲、交易對象及交易金額之確定等要件於原告外勤工
    作日止均尚未完成，亦無法可靠衡量損失金額，受查公司93
    年度上半年財務報告尚無須認列該25筆土地之拍賣損失，故
    未洽請受查公司更正，並無疏失可言。（二）又原告於查核
    受查公司93年度上半年財務報告時，原告已踐行盤點所有權
    狀、網路查詢地政登記資料、詢問受查公司人員及查詢歸檔
    法律文件、函詢受查公司委任律師、查詢法院網站拍賣公告
    、核對銀行函證回函及取得客戶聲明書等程序，並於外勤工
    作日另為期後事項查核確認上述19筆土地並無拍賣或移轉登
    記之事實。經上述查核程序，原告認為通常情況下已足認受
    查公司桃園崁子腳段剩餘19筆土地並無已遭法院拍賣而有須
    認列損失之虞，故原告並非如原處分及覆審決議所述，未執
    行足夠之查核程序，況上述19筆土地在93年11月16日方經桃
    園地方法院做成分配表，此時已在93年上半年年報公告之後
    ，原告亦已洽請受查公司於93年前三季季報認列損失，可見
    原告於此查核程序並無疏漏，為此，提起本件行政訴訟，求
    為判決撤銷覆審決議及原處分。
四、被告則以：受查公司93年上半年度財務報告未依規定認列25
    筆土地拍賣損失及揭露相關資訊，而依原告工作底稿顯示，
    受查公司93年6 月30日原帳列桃園崁子腳段25筆十億九千餘
    萬元之土地，業經法院拍定且產生鉅額損失，原告查核當時
    已知上述情事，惟未洽請受查公司於93年上半年度財務報告
    認列土地拍賣損失，核有疏失。縱如原告所稱系爭土地未經
    拍定，惟當時已極有可能發生減損情事，其於評估該等土地
    價值時，即應考量其未來之現金流量並將上開拍賣價值列入
    重要評估依據。況財務報告上資產價值之衡量應依據一般公
    認會計原則評估，原告從不動產移轉之生效要件推論系爭土
    地尚未經法院作成最終拍定，故無認列有關損失之必要，而
    財政部80年6 月11日台財證(一)字第56333 號函、前財政部證
    券管理委員會84年3 月25日（84）台財證(六)字第11592 號函
    及前財政部證券暨期貨管理委員會90年3 月13日（90）台財
    證(一)字第107769號函釋主係規範不動產正常移轉交易行為中
    ，何時得認列不動產處分損益之時點及不動產移轉生效要件
    為何，在法院拍賣案件中，縱使經拍賣之不動產尚未移轉所
    有權，惟其已無法供正常營業出售，該資產可能產生之損失
    應能合理估計，故其拍賣所致資產價值減損損失自應認列，
    與不動產於正常處分交易下移轉所有權，而應認列處分損益
    之規範有別，又上開函釋係規範認定收益已賺得之條件，與
    本件拍賣價格已顯著低於其帳面價值，應認列損失之情況亦
    有不同。另原告查核時已知系爭土地於93年4 月8 日經法院
    拍賣，且拍賣價格2.69億元顯著低於帳面價值10.95 億元，
    嗣後雖經第三人黃正園多次提出抗告，但臺灣桃園地方法院
    並未終止拍賣程序，而由余美玲及潘慧珍得標，2 人得標當
    天亦已繳足款項，故受查公司系爭25筆土地於93年4 月8 日
    應已拍定，上述法院歷年裁定結果及受查公司內部簽呈文件
    等，均可作為原告評估系爭25筆營建土地未來發生損失之可
    能性及損失金額，惟原告僅將相關拍賣資訊納入工作底稿，
    且仍假設該等營建土地係供正常營業出售而依正常情況下之
    估計房地售價減除完工尚需投入之成本及銷售費用與公告現
    值等為評估基礎，並未要求受查公司確實依據財務會計準則
    公報第10號「存貨之評價與表達」第8 段及行為時「證券發
    行人財務報告編製準則」第8 條第3 項第1 款第7 目規定確
    實評估存貨價值，亦未依審計準則公報第23號「或有事項之
    查核」妥適評估資產負債表日存貨之價值並做適當調整與揭
    露，自有疏漏。又其所提律師法律意見書亦未見於工作底稿
    ，此乃金管會證期局於93年11月22日函詢有關疑點時方提出
    之事證，顯示原告查核時並未就不動產拍定之法律效力徵詢
    專家之意見，且該律師函亦未針對系爭土地拍賣之法律效力
    及第三人未來抗告成功之可能性提出具體意見，再者，受查
    公司93年上半年度財務報告經重編後，稅後純損增加逾22億
    元，屬於系爭土地之損失約8 億元，占重編後稅後純損之比
    重達33% ，其對財務報表影響重大。另有關原告未執行足夠
    及適切之查核程序，以確認受查公司桃園崁子腳段剩餘19筆
    土地是否亦被法院拍賣，而原告所述其他查核程序乃一般查
    核程序，並非針對查證土地是否業經拍賣之直接證據，基於
    上開受查公司桃園崁子腳段之25筆土地於受查公司93年上半
    年度財務報告期間業經拍賣，對於屬於同一區段、同一營建
    用地另外19筆土地是否亦經拍賣，原告並未保持警覺採行直
    接、有效之查核程序，並將所執行之程序於工作底稿中充分
    記載，被告認原告查核有疏漏，並無違誤等語，資為抗辯。
五、經查，本件如事實概要欄所述之事實，有受查公司93年度上
    半年度及92年度上半年度財務報告暨會計師查核報告、金管
    會證期局94年8 月23日證期六字第0940003782號函、被告案
    號第0000000000號決議書（發文字號：96年1 月8 日會懲字
    第0960001485號）等件附原處分卷可稽，並據被告提出原告
    工作底稿足憑，洵堪認定。至於兩造爭執原告對於受查公司
    93年上半年度存貨－營建用地與在建工程之查核有否疏漏，
    是否有違反會計師法第8 條及第17條規定情事各項，本院判
    斷如下：
（一）按「會計師執行業務事件，應分別依業務事件主管機關法
      令之規定辦理。」、「會計師不得對於指定或委託事件，
      有不正當行為或違反或廢弛業務上應盡之義務。」、「會
      計師有左列情事之一者，應付懲戒：一、…六、其他違反
      本法規定者。」及「會計師懲戒處分如左：一、警告。二
      、申誡。三、停止執行業務2 月以上、2 年以下。四、除
      名。」為會計師法第8 條、第17條、第39條及第40條所明
      定。次按「會計師受託查核簽證財務報表，除其他業務事
      件主管機關另有規定者外，悉依本規則辦理，本規則未規
      定者，依財團法人中華民國會計研究發展基金會所發布之
      一般公認審計準則( 以下簡稱審計準則) 辦理。」亦經會
      計師查核簽證財務報表規則第2 條定有明文。
（二）次按行為時財務會計準則公報第1 號「財務會計觀念架構
      及財務報表之編製」第56段規定，資產應於其未來經濟效
      益流入企業很有可能，且其成本或價值能可靠衡量時，於
      資產負債表認列，若支出之未來經濟效益流入企業並非很
      有可能，則不應認列為資產，而應認列為損費。財務報告
      上資產價值之衡量應依據一般公認會計原則評估，財務報
      告之表達並應秉持經濟實質重於法律形式之原則。本件依
      原告（會計師）工作底稿顯示：桃園地方法院於93年3
      月4 日公告受查公司桃園崁子腳段25筆土地將於93年4 月
      8 日進行特別拍賣程序中之減價拍賣，拍賣底價為246,98
      7,000 元。（原處分卷第199 頁背面至202 頁參照）余
      美玲、潘慧珍93年4 月15日通知受查公司已標得桃園崁子
      腳段25筆土地所有權並請受查公司配合辦理移轉建造執照
      之函文（原處分卷第203 頁參照）。受查公司93年4 月
      21日內部簽呈記載該公司土地已於93年4 月8 日拍定，造
      成標定事實，得標人願意配合辦理點交相關事宜等資料（
      原處分卷第203 頁背面參照）。93年4 月23日受查公司
      出具之同意辦理變更建造承造人及監造人之承諾書及與余
      美玲、潘慧珍2 人簽署之變更建造協議書（工作底稿A10-
      10-10 、A10-10-14 參照）。93年4 月26日受查公司已
      將配合辦理建造變更取得余美玲、潘慧珍2 人給付之款項
      （300 萬元）入帳認列其他收入（附工作底稿NR05-4頁參
      照）。桃園縣政府93年5 月12日府工建字第0930108160
      核准變更起造人函（附本院卷第57頁參照），據此，原告
      於查核當時已知受查公司93年6 月30日原帳列桃園崁子腳
      段25筆十億九千餘萬元之土地，業經法院於93年4 月8 日
      經法院拍賣，且拍賣價格2 億6 千9 百萬元顯著低於帳面
      價值10億9 千5 百萬元，嗣經拍定且產生鉅額損失，惟未
      洽請受查公司於93年上半年度財務報告認列土地拍賣損失
      ，自有疏失。
（三）次查，本件受查公司桃園崁子腳段25筆土地之強制執行拍
      賣程序，雖因訴外人黃正園聲明異議而未確定，惟原告查
      核時業已知悉系爭土地於93年4 月8 日經法院進行特別拍
      賣程序中之減價拍賣，且拍定價格二億六千九百萬元顯著
      低於帳面價值十億九千餘萬元，而法院進行特別拍賣程序
      中之減價拍賣（蓋如可以較高價格賣出，即無減價拍賣之
      必要），是當時幾已可認定發生減損情事，原告依行為時
      財務會計準則公報第1 號「財務會計觀念架構及財務報表
      之編製」第56段規定，資產應於其未來經濟效益流入企業
      很有可能，且其成本或價值能可靠衡量時，於資產負債表
      認列。支出如已經發生但其未來經濟效益流入企業並非很
      有可能，則不應於資產負債表認列為資產，而應於損益表
      認列為損費等意旨，於評估該等土地價值時，即應考量其
      未來之現金流量並將上開拍賣價值列入重要評估依據。又
      查桃園地方法院拍賣受查公司之土地，且黃正園自91年間
      聲明異議且多次抗告，但均被桃園地方法院駁回，雖於93
      年4 月8 日又再行抗告，但執行法院並未終止拍賣程序，
      受查公司系爭25筆土地於93年4 月8 日拍定（原處分卷第
      203 頁背面參照），凡此法院歷審裁定結果及受查公司內
      部簽呈文件等，均可作為原告評估系爭25筆營建土地未來
      發生損失之可能性及損失金額，惟原告僅將相關拍賣資訊
      納入工作底稿，且仍假設該等營建土地係供正常營業出售
      而依正常情況下之估計房地售價減除完工尚需投入之成本
      及銷售費用與公告現值等為評估基礎，並未要求受查公司
      確實依據財務會計準則公報第10號「存貨之評價與表達」
      第8 段，及行為時證券發行人財務報告編製準則第8 條第
      3 項第1 款第7 目規定確實評估存貨價值，亦未依審計準
      則公報第23號「或有事項之查核」妥適評估資產負債表日
      存貨之價值並做適當調整與揭露，即就此部分出具無保留
      意見之查核報告，自難認已盡應有之查核職責，是原處分
      認原告之查核有疏漏，尚無不合。又受查公司93年上半年
      度財務報告經重編後，稅後純損增加逾22億元，屬於系爭
      土地之損失約8 億元，占重編後稅後純損之比重達33% ，
      其對財務報表影響重大，是原告主張因受查公司屬財務困
      難公司，其股票已列全額交割股多年，財務報告雖未揭露
      土地遭拍賣之事實，其影響應非屬重大云云，自不足採。
（四）至於原告主張依據財政部80年6 月11日台財證(一)字第5633
      3 號函、前財政部證券管理委員會84年3 月25日（84）台
      財證(六)字第11592 號函及前財政部證券暨期貨管理委員會
      90年3 月13日（90）台財證(一)字第107769號函等規定，受
      查公司桃園崁子腳段25筆土地之拍賣尚不符合不動產移轉
      之要件，且系爭土地之實際拍定價格係自93年上半年度財
      務報告公告後方經法院做成最終拍定之裁定，故未要求受
      查公司於該期財務報告認列損失等云云，惟財務報告上資
      產價值之衡量應依據一般公認會計原則評估，原告依不動
      產移轉之生效要件推論系爭土地尚未經法院作成最終拍定
      ，故無認列有關損失之必要，自無可採；又財政部80 年6
      月11日台財證(一)字第56333 號函、前財政部證券管理委員
      會84年3 月25日（84）台財證(六)字第11592 號函及前財政
      部證券暨期貨管理委員會90年3 月13日（90）台財證(一)字
      第107769號函釋主係規範不動產正常移轉交易行為中，何
      時得認列不動產處分損益之時點及不動產移轉生效要件為
      何，在法院拍賣案件中，縱使經拍賣之不動產尚未移轉所
      有權，惟其已無法供正常營業出售，該資產可能產生之損
      失應能合理估計，故其拍賣所致資產價值減損損失自應認
      列，與不動產於正常處分交易下移轉所有權，而應認列處
      分損益之規範有別；另上開函釋係規範認定收益已賺得之
      條件，與本件拍賣價格已顯著低於其帳面價值，應認列損
      失之情況亦有不同，自難比附援引，原告執上開函釋以拍
      賣損失之認定時點應以完成不動產所有權移轉登記予買受
      人及實際交付標的物後，始可認為收益已賺得為由，認為
      93年6 月30日止受查公司尚未完成上開程序，故無庸認列
      處分損失等云云，洵難憑採。
（五）又原告提出之律師法律意見書（附原處分卷第108 頁至第
      110 頁）係其受金管會證期局於93年11月22日函詢有關疑
      點時始行提出，未見於工作底稿記載，而該法律意見書復
      無日期之記載，是原告於查核時，是否曾就系爭不動產拍
      定之法律效力徵詢專家之意見，已非無疑。另原告所提之
      律師函（附原處分卷第105 頁、第106 頁）雖函復截至93
      年6 月30日止，該律師就受查公司無尚未繕開之法律公費
      金額、尚無未決及具有威脅性之訟案云云，惟該等回函係
      受詢問律師針對本身受受查公司委任辦理訴訟事件之回復
      ，非針對系爭土地拍賣之法律效力及第訴外人黃正園聲明
      異議准否所提出具體意見，是原告就此主張伊上開法律意
      見書、律師函文認至93年6 月30日止受查公司尚無庸認列
      處分損失云云，亦無可取。
（六）末查，原告稱其對於系爭崁子腳段第128-2 地號等19筆土
      地，進行之查核程序包括：取具客戶聲明書、詢問受查公
      司相關人員、查詢法院網站、函詢律師及銀行、盤點土地
      所有權狀等程序，並未發現上開土地有經法院拍賣之情形
      云云，惟原告於土地所有權狀盤點之工作底稿內僅記載「
      尚未被拍賣」，並無已詢問相關人員之記載（原處分卷第
      197 頁背面參），另參酌原告於工作底稿記載「經詢問張
      課長，如果正常出售房屋土地，權狀須繳回，才可過戶，
      但如果是被法院法拍的話，就由法院自動過戶，權狀不須
      繳回」，據此可知原告知悉盤點權狀尚不足以證明系爭19
      筆土地是否遭法院拍賣，而原告所稱之其他查核程序復屬
      一般查核程序，非針對查證土地是否業經拍賣之直接證據
      ，基於上開受查公司桃園崁子腳段149-2 地號等25筆土地
      於受查公司93年上半年度財務報告期間業經拍賣，對於屬
      於同一區段、同一營建用地另外桃園崁子腳段128-2 地等
      19筆土地是否亦經拍賣，原告並未保持警覺採行直接、有
      效之查核程序，並將所執行之程序於工作底稿中充分記載
      ，從而，原處分認原告就此廢弛業務上應盡之義務，有查
      核疏漏，並無違誤。又會計師對於委託簽證案件應盡之義
      務與公開發行公司向主管機關公告申報義務係屬二事，原
      告執受查公司對於本案被拍賣資產，係以接獲法院裁定文
      件日為事實發生日向證期局公告申報云云，核與本件違章
      事實之認定無涉。
（七）末按，為避免使用者之誤解，或有助於財務報告之公正表
      達所必須說明事項，均應於財務報告詳加註釋，經行為時
      證券發行人財務報告編製準則第6 條第25款規定揭明，本
      件受查公司土地經法院拍賣乙事，已對受查公司93年上半
      年度財務報告所揭露之存貨價值造成逾22億元之損失，嚴
      重影響該期財務狀況與經營績效（受查公司原編93年上半
      年度稅後純損低估逾22億，重編後之股東權益由正轉負）
      ，受查公司理應依據財務會計準則公報第10號「存貨之評
      價與表達」第8 段及上開規定於財務報告適時揭露此一資
      產產生嚴重減損之資訊，詎該公司未於知悉上開情事時適
      時於編製93年上半年度財務報告時依相關規定辦理，顯違
      反相關法令及一般公認會計原則之情事，而原告（會計師
      ）對公司財務報表未依一般公認會計原則編製，本應予以
      指正，其未對受查公司未妥適揭露上開資訊執行適當查核
      程序並出具適當之查核意見，即就此部分出具無保留意見
      之查核報告，自難認已盡應有之查核職責，是原處分認原
      告之查核違反或廢弛業務上應盡之義務，核有疏漏，違反
      會計師法第8 條、第17條規定，於法並無不合。又承上所
      述，會計師執行業務事件，應分別依業務事件主管機關法
      令之規定辦理。會計師受託查核簽證財務報表，除其他法
      律另有規定者外，依主管機關所定之查核簽證規則辦理（
      會計師法第8 條所參照），另依據行為時財務會計準則公
      報第1 號「財務會計觀念架構及財務報表之編製」第56段
      規定，資產應於其未來經濟效益流入企業很有可能，且其
      成本或價值能可靠衡量時認列之，反之，應認列為損費；
      顯見一般公認會計原則規範財務報告之編製係著重在經濟
      實質而非法律形式，而本件爭執之點為受查公司就已知之
      公司資產因遭法院強制執行予以拍賣嚴重減損乙事是否於
      財務報告為適當揭露，會計師對公司財務報表未依一般公
      認會計原則編製，未予以指正及對受查公司未妥適揭露上
      開資訊執行適當查核程序並出具適當之查核意見，是否違
      反或廢弛業務上應盡之義務，與不動產正常移轉交易行為
      有間，尤與拍賣土地之損失在財務會計上應於何時認列、
      公司資產經法院強制執行拍賣程序由第三人拍定後，是否
      經人聲明異議無涉，是原告請求向台灣省會計師公會，台
      北市會計師公會及高雄市會計師公會函詢拍賣土地認列損
      失之時點、本件有無財政部80年6 月11日台財證(一)字第56
      333 號函、前財政部證券管理委員會84年3 月25日（84）
      台財證(六)字第11592 號函及前財政部證券暨期貨管理委員
      會90年3 月13日（90）台財證(一)字第107769號函釋之適用
      、拍賣土地經第三人聲明異議抗告時可否延至抗告確定時
      再予揭露、會計師可否依專業判斷為不揭露或於下季季報
      補揭露云云，核無調查之必要，併予敘明。
七、綜上所述，原處分及覆審決定認事用法均無違誤，原告徒執
    前詞，訴請撤銷原處分及覆審決議，為無理由，應予駁回。
八、本件事證已臻明確，兩造其餘攻擊、防禦方法，經核與判決
    之結果不生影響，無庸逐一論述，併予敘明。
九、據上論結，本件原告之訴為無理由，爰依行政訴訟法第98條
    第1項前段之規定，判決如主文。
中　　華　　民　　國　　96　　年　　10　　月　　23　　日
                                第一庭  法官　周玫芳
上為正本係照原本作成。
本件以訴訟事件所涉及之法律見解具有原則性者為限，始得於本
判決送達後20日內向本院提出上訴狀並表明上訴理由，如已於本
判決宣示後送達前提起上訴者，應於判決送達後20日內補具上訴
理由（均按他造人數附繕本），且經最高行政法院許可後方得上
訴。
中    華    民    國    96    年    10    月    23    日
                                      書記官  何閣梅
